【裁判字號】    98,訴,1671
【裁判日期】    981231
【裁判案由】    違反毒品危害防制條例
【裁判全文】
臺灣臺南地方法院刑事判決              98年度訴字第1671號
公  訴  人  臺灣臺南地方法院檢察署檢察官
被      告  甲○○
上列被告因違反毒品危害防制條例案件，經檢察官提起公訴（98
年度毒偵字第2182號），被告於準備程序中就被訴事實為有罪之
陳述，經本院合議庭裁定由受命法官獨任以簡式審判程序審理後
，判決如下：
    主  文
甲○○施用第一級毒品，累犯，處有期徒刑捌月；又施用第二級
毒品，累犯，處有期徒刑肆月，扣案之甲基安非他命貳包（毛重
各零點肆伍公克、零點貳伍公克）均沒收銷燬，扣案之吸食器壹
組、玻璃球壹個均沒收。應執行有期徒刑拾月，扣案之甲基安非
他命貳包（毛重各零點肆伍公克、零點貳伍公克）均沒收銷燬，
扣案之吸食器壹組、玻璃球壹個均沒收。
    事實及理由
一、犯罪事實：甲○○前因施用毒品案件，先後經2 次觀察、勒
    戒後，均認無繼續施用毒品之傾向，分別於民國89年9 月21
    日、95年12月21日釋放，並由臺灣臺南地方法院檢察署檢察
    官分別以89年度營毒偵字第171 號、89年度毒偵字第852 號
    及95年度營毒偵字第244 、338 號為不起訴處分確定。其復
    於96年間，再度施用第一、二級毒品，經本院以96年度訴字
    第1455號刑事判決分別判處有期徒刑8 月、4 月，並定應執
    行刑為有期徒刑10月確定，甫於97年10月31日執行完畢（於
    本件構成累犯）。詎甲○○仍未戒除毒癮，於上開觀察、勒
    戒執行完畢釋放後5 年內，復基於施用第一級毒品及第二級
    毒品之犯意，於98年9 月28日下午某時，在其臺南縣學甲鎮
    秀昌里一秀40號住處，先以將海洛因粉末摻入香煙內點燃吸
    食之方式施用第一級毒品海洛因1次，之後再以將甲基安非
    他命置入燈泡內以火燒烤成白煙後吸食之方式施用第二級毒
    品甲基安非他命1 次。嗣於98年9 月28日21時30分許，甲○
    ○駕駛車號6258-SW 號自小客車行經臺南市○○路與民生路
    口時，因行跡可疑，經警盤查，乃徵得甲○○同意搜索，在
    上開自小客車內扣得第一級毒品海洛因殘渣袋1 包（檢驗前
    淨重0.006 公克，檢驗後檢體已用罄）、第二級毒品甲基安
    非他命2 包（毛重分別為0.45公克、0.25公克）、吸食器1
    組、玻璃球1 個等物，經採擷其尿液送驗結果，呈嗎啡、可
    待因及安非他命、甲基安非他命陽性反應，始查知上情。案
    經臺南市警察局第二分局報請臺灣臺南地方法院檢察署檢察
    官偵查起訴。
二、本件係經被告甲○○於準備程序為有罪之表示，而經本院合
    議庭裁定由受命法官獨任以簡式審判程序加以審理，依刑事
    訴訟法第273 條之2 、第159 條第2 項之規定，不適用傳聞
    法則有關限制證據能力之相關規定；並得依同法第310 條之
    2 準用第454 條之規定製作略式判決書（僅記載「證據名稱
    」），合先敘明。
三、證據名稱：
（一）被告甲○○於警詢及偵審中之自白。
（二）臺南市警察局第二分局扣押筆錄、毒品初步檢驗報告各1
      份及扣案之海洛因一包（含袋重0.1公克）及甲基安非他
      命二包（含袋重分別為0.45公克、0.25公克）、吸食器一
      組、玻璃球一個。
（三）高雄市立凱旋醫院98年10月8 日高市凱醫驗字第11353 號
      濫用藥物成品檢驗鑑定書（載明檢出海洛因、咖啡因，白
      色粉末，檢驗前淨重0.006 公克、檢驗後檢體已用罄）。
（四）長榮大學濫用藥物尿液確認報告及台南市警察局第二分局
      偵辦毒品案件送驗尿液及年籍對照表各1紙。
（五）卷附臺灣高等法院被告全國前案紀錄表、法務部刑案資料
      查註紀錄表各一份。
四、論罪科刑：
（一）查海洛因、甲基安非他命分別為毒品危害防制條例所定之
      第一級毒品、第二級毒品，是核被告所為，係犯毒品危害
      防制條例第10條第1 項之施用第一級毒品罪，以及同條第
      2 項之施用第二級毒品罪；其為施用而持有海洛因、甲基
      安非他命之低度行為，為施用之高度行為所吸收，均不另
      論罪。又被告係先後施用甲基安非他命及海洛因，其所犯
      上開二罪間，施用方法不同，行為互殊，罪名各異，應分
      論併罰。爰審酌被告前因施用毒品案件，經觀察、勒戒之
      治療程序後，猶不思戒絕革除惡習，仍為本案犯行，顯然
      其意志力甚為薄弱，迄未能戒除毒癮，惟兼衡被告施用毒
      品犯行，在性質上乃屬對自我身心健康之自戕行為，尚未
      嚴重破壞社會秩序、侵害他人權益，及犯後坦承犯行，尚
      有悔意等一切情狀，分別量處如主文所示之刑，並定其應
      執行之刑如主文所示。
（二）扣案之第一級毒品海洛因1 包（毛重0.1 公克），經送高
      雄市凱旋醫院檢驗結果確檢出海洛因成分，惟檢驗後檢體
      均已用罄，有高雄市凱旋醫院98年10月8 日高市凱醫驗字
      第11353 號濫用藥物成品檢驗鑑定書在卷可憑，自無庸再
      宣告沒收銷燬，扣案甲基安非他命2 包（毛重各0.45公克
      、0.25公克），為第二級毒品，應依毒品危害防制條例第
      18條第1 項前段之規定，沒收銷燬之，又扣案吸食器1 組
      及玻璃球1 個均為被告所有，係供被告施用安非他命使用
      ，業據被告供述在卷，應依刑法第38條第1 項第2 款諭知
      沒收。
五、依刑事訴訟法第299 條第1 項前段、第273 條之1 第1 項、
    第310 條之2 、第454 條第1 項，毒品危害防制條例第10條
    第1 項、第2 項、第18條第1 項前段，刑法第11條前段、第
    47條第1 項、第38條第1 項第2 款、第51條第5 款，判決
    如主文。
六、如不服本判決，應於判決送達後10日內，向本院提出上訴書
    狀（應附具體理由）。
中    華    民    國    98    年    12    月    31    日
                  刑事第二庭    法  官  童來好
以上正本證明與原本無異。
如不服本判決應於收受本判決後10日內向本院提出上訴書狀，並
應敘述具體理由。其未敘述上訴理由者，應於上訴期間屆滿後20
日內向本院補提理由書狀（均須按他造當事人之人數附繕本）「
切勿逕送上級法院」。
                                書記官  柯貞如
中    華    民    國    98    年    12    月    31    日
附錄本案論罪科刑法條全文
毒品危害防制條例第10條：
施用第一級毒品者，處 6 月以上 5 年以下有期徒刑。
施用第二級毒品者，處 3 年以下有期徒刑。

司法院資訊處製作；財團法人民間司法改革基金會備份。
